【裁判字號】    92,易,336
【裁判日期】    920910
【裁判案由】    竊盜等
【裁判全文】
臺灣嘉義地方法院刑事判決                          九十二年度易字第三三六號
    公  訴  人  臺灣嘉義地方法院檢察署檢察官
    被      告  丁○○
    選任辯護人  黃曜春律師
    被      告  丙○○
右列被告等因竊盜案件，經檢察官提起公訴（九十二年度偵字第三一九九號、第四八
六二號），本院判決如左：
    主  文
丁○○、丙○○連續結夥三人以上竊盜，丁○○處有期徒刑壹年；丙○○處有期徒刑
捌月。扣案之捕鴿網壹張、裝鴿網子壹個均沒收。
    事  實
一、丁○○、丙○○與綽號「阿興」之不詳年籍、姓名成年男子（下稱「阿興」）三
    人，基於意圖為自己不法所有之概括犯意聯絡，於民國（下同）九十二年四月二
    十九日黃昏，在嘉義縣六腳鄉正義村占富厝朴子溪堤防旁農地，共同架設丁○○
    所有之捕鴿網一張，俟他人所有之鴿子誤入網中即予捕抓，以此方式竊取他人之
    鴿子，當天丁○○並支付丙○○新台幣（下同）五百元，以為報酬；翌日（及同
    年月三十日）下午，丁○○、丙○○與「阿興」三人前往前揭架設地點，以上開
    方式竊得不詳人士所有之鴿子二隻，由丁○○以自己所有之裝鴿網一個攜帶鴿子
    回家宰食，丁○○並再給予丙○○五百元為酬；又翌日（即同年五月一日）上午
    十時三十分，丁○○、丙○○與「阿興」三人復共同前往前揭架設地點，以上開
    方式竊得甲○○、乙○○及戊○○所有之鴿子各一隻（腳環編號分別為二五三六
    八七號、二六七二三七號及二六七二五八號），三人並將鴿子放入前揭裝鴿網中
    ，正欲離開時，適警方前來查緝，當場查獲丙○○、前揭鴿子三隻、前揭捕鴿網
    一張及前揭裝鴿網子一個，而丁○○與「阿興」則乘亂逃逸。
二、案經嘉義縣警察局報請臺灣嘉義地方法院檢察署檢察官偵查暨自動檢舉（丁○○
    部分）偵辦起訴。
    理  由
一、訊據被告丁○○、丙○○固承認其二人確實有在前揭地點共同竊盜鴿子犯行無訛
    ，惟仍辯稱：九十二年四月二十九日黃昏，我們二人與「阿興」在前揭地點，所
    架設的是黑色的斑鳩網，並非扣案之捕鴿網，我們本意是要捕斑鳩，不是要抓鴿
    子；隔天，只有我們二人到前揭架網地點，「阿興」未去，我們從我們的斑鳩網
    上抓了斑鳩，看到別人的網子上有二隻鴿子，臨時起意才抓下來用前揭裝鴿網裝
    回家食用；又翌日（即同年五月一日）上午，我們二人到前揭架網地點，「阿興
    」也未去，我們又看到別人的網子（就是扣案的捕鴿網）上有前揭三隻鴿子，就
    抓下來要帶回家，警方到現場時，沒有查扣前揭黑色斑鳩網，卻誤認扣案捕鴿網
    一張是我們架設的，另者，丁○○拿給丙○○的一千元，是要買檳榔與飲料，與
    本件無關云云。經查：
  (一)右揭犯罪事實，業據被告丙○○於警偵訊時供承無訛（見警卷第一頁至第五頁，
    偵卷第五頁至第七頁），核與被告丁○○於偵查中所述：我、丙○○與「阿興」
    於九十五年四月二十九日共同去設網，我有從網中取下鴿子二隻，先後共抓約五
    隻鴿子等語相符（見偵卷第十九頁、第二十頁），並有被害人甲○○、乙○○及
    戊○○於警訊時之證述可佐（見警卷第六頁至第八頁），再有贓物認領保管單三
    紙、照片五張附卷可稽（見警卷第十一頁至第十七頁），並有前揭捕鴿網一張及
    前揭裝鴿網子一個扣案堪查，可信為真正。
  (二)至於被告二人前揭所辯云云，與其二人於警偵訊時之供述多所不符，已非無疑，
    且經本院將被告二人隔離，訊問關於架網翌日（即九十二年四月三十日）其二人
    前往架網現場之情形，丙○○供稱：當天丁○○先騎摩托車到現場，我後到現場
    ，我到現場時，丁○○已經先把十幾隻斑鳩從斑鳩網子拿下來了，放在機車上，
    我們就回家去，都沒有偷鴿子云云（見本院卷第二十九頁），而丁○○則供稱：
    當天下午我先騎機車到現場，丙○○到我家找不到我後，就騎機車到現場，我再
    騎我的機車載他去巡視，我們的斑鳩網有網到斑鳩，我就把斑鳩取下，丙○○就
    站在旁邊看，裝好斑鳩後準備要回家的時候，看到別人網子有捕到二隻鴿子，我
    就把鴿子拿下來，丙○○也在旁邊看，後來我們就回去了云云（見本院卷第二十
    九頁、第三十頁），是其二人關於「其等如何騎乘機車至架網現場巡視」、「如
    何取下斑鳩」及「是否竊取鴿子」等情形，所述均不一致，互見矛盾，況且本院
    將丁○○之此等供述告知丙○○後，丙○○立即改稱：我突然想起來，九十二年
    四月三十日有捕到二隻鴿子之詞（見本院卷第三十頁），堪信其二人在審理中之
    辯詞對於犯罪事實顯有勾串、卸責之情，應以其等在警偵訊時之供述為可採，是
    認被告二人翻異警偵訊供述之所辯，顯係臨訟推諉之詞，委無足採。又被告丙○
    ○於前揭警偵訊時已證稱：扣案之前揭捕鴿網、裝鴿網係丁○○所有等語（見警
    卷第一頁背面），是認該捕鴿網一張確係丁○○所有無誤，併為說明。
  (三)綜上所述，本件事證明確，被告二人前揭犯行可堪認定。
二、核被告丙○○、被告丁○○所為，均係犯刑法第三百二十一條第一項第四款之結
    夥三人竊盜罪。被告丙○○、丁○○先後二次加重竊盜犯行，時間緊接，所犯罪
    名相同，顯係出於概括之犯意為之，為連續犯，爰依刑法第五十六條之規定以一
    罪論，並加重其刑。又被告丙○○、丁○○二人與「阿興」間，於上開犯行，有
    犯意聯絡及行為分擔，均為共同正犯。爰審酌被告二人素行、智識程度、犯罪動
    機、目的、手段、所竊鴿子數量、其中三隻鴿子已由被害人取回及犯後猶飾詞勾
    串否認之態度等一切情狀，分別量處如主文所示之刑，以示警懲。末查，扣案之
    前揭捕鴿網一張及前揭裝鴿網子一個，均係被告丁○○所有，且供本件犯罪所用
    之物，已見前述，爰依刑法第三十八條第三項、第一項第二款之規定宣告沒收。
    至於前揭一千元係丁○○另行給予丙○○之金錢，並非丙○○因犯本件罪行直接
    所獲得之物，故丙○○花用該一千元後所剩餘之扣案八百元金錢，爰不為沒收宣
    告。
據上論斷，應依刑事訴訟法第二百九十九條第一項前段，刑法第五十六條、第二十八
條、第三百二十一條第一項第四款、第三十八條第一項第二款，判決如主文。
本案經檢察官周欣潔到庭執行職務
中       華       民       國       九十二   年      九   月    十      日
                                臺灣嘉義地方法院刑事第一庭
                                    法  官  盧  鳳  田
右正本證明與原本無異。
如不服本判決，應於判決送達後十日內向本院提出上訴狀( 應附繕本 )。告訴人或被
害人如對於本判決不服者，應具備理由請求檢察官上訴，其上訴期間之計算係以檢察
官收受判決正本之日期為準。
中       華       民       國       九十二   年      九   月    十      日
                                    書記官  林  秀  惠
附錄法條：
刑法第三百二十一條第一項第四款：
犯竊盜罪而有左列情形之一者，處六月以上五年以下有期徒刑：
四  結夥三人以上而犯之者。


司法院資訊處製作；財團法人民間司法改革基金會備份。
